# 请教陈版：直接法编制现金流量表时，现金流量科目的选择问题

提问人：SheryeJade 时间：2020-05-20 10:24:00
陈版主您好～以下这两个直接法编制现金流量表的例子我发现网上有不同的处理方法，有些困惑到底该如何处理，想请您指点
Q1 Q1 收到押金退回
借：库存现金 100
贷：其他应收款-押金 100
这 100 的现流类型应该如何选择哪种方案：
（ 1 ）：计入经收（经营活动现金流入）
（ 2 ）：看这笔押金 100 之前是何时发生的，若发生和退回发生在同一年，则冲减经付，若是以往年度发生，今年退回则计入经收
（ 3 ）：凡是退回的现金都冲减经付（经营活动现金流出）
Q2 Q2 外币结汇选择什么现金流量科目
借：银行存款–人民币帐户 90
财务费用——汇兑损益 10
贷：银行存款——外币帐户 100
（ 1 ）： 90 计入经收， 100 计入经付
（ 2 ）： 90 算银行互转，不影响现金流， 10 计入汇兑损益
期待能得到您的解惑，非常感谢！

回答人：chenyiwei
1 、根据《企业会计准则第 31 号——现金流量表》第五条规定，现金流量应当分别按照现金流入和现金流出总额列报。但是，下列各项可以按照净额列报：
（一）代客户收取或支付的现金。
（二）周转快、金额大、期限短项目的现金流入和现金流出。
（三）金融企业的有关项目，包括短期贷款发放与收回的贷款本金、活期存款的吸收与支付、同业存款和存放同业款项的存取、向其他金融企业拆借资金、以及证券的买入与卖出等。
收回此前的押金不属于这三种情况的任何一种，因此应按总额法反映，列为“收到其他与经营活动有关的现金”。
2 、应采用你建议的第二种方法： 90 算银行互转，不影响现金流， 10 计入汇兑损益。